臺灣臺北地方法院民事判決 
110年度婚字第404號
原      告  甲○○  

訴訟代理人  陳克譽律師
            王俊賀律師
被      告  乙○○  

上列當事人間請求離婚事件，本院於民國111年5月12日言詞辯論
終結，判決如下：
    主    文
准原告與被告離婚。
訴訟費用新臺幣3,000元由被告負擔。
    事實及理由
一、原告起訴主張:原告與被告於民國74年10月5日結婚，婚後育
    有3名子女，與公婆、小姑、小叔同住於被告戶籍地，婚後
    被告常有外遇，原告因顧及3名子女尚幼，隱忍至今。被告
    自88年間，因職場不順，執意辭去工作，自此無穩定工作，
    生活經濟多仰賴原告工作所得，91年間，被告向原告稱要帶
    旅行團去中國，可旅遊又有收入，爾後便時常往來中國及臺
    灣，卻無拿出任何收入，負擔家計費用，夫妻間聚少離多，
    且被告於中國工作期間音訊全無，難以聯繫，至96年間，被
    告以在中國做生意為由，久居中國，同年，原告在公公的要
    求下，帶3名子女搬離公婆住處，在臺北市萬華區空南國宅
    租屋，斯時幸而長女已開始工作幫忙負擔家計，此期間被告
    偶有返國，亦僅住一、兩天，即以在中國經商為由離家，離
    開臺灣，音訊全無，臺灣家人均無從知悉被告下落，亦無法
    聯絡被告，至98年間，原告又遷至臺北市萬華區青年國宅，
    原告明白被告一直在逃避婚姻、家庭責任，至此原告及子女
    們均已心灰意冷，被告嗣於100年初返國迄今，兩造仍持續
    分居，迄今10年之久，沒有往來聯繫，足見兩造均無欲共同
    經營、努力，兩造婚姻基礎已不復存在，雙方婚姻已生有重
    大破綻，且無回復之可能性，爰依民法第1052條第2項規定
    ，請求裁判離婚，並聲明如主文所示。
二、被告則以:原則上伊同意離婚，但要求原告應該將屬於伊的
    東西還給伊，包括伊收集多年的紙鈔，還有要求對方配合辦
    理將伊保險的受益人變更為其他人等語。
三、按有民法第1052條第1 項以外之重大事由，難以維持婚姻者
    ，夫妻之一方得請求離婚，但其事由應由夫妻之一方負責者
    ，僅他方得請求離婚，民法第1052條第2 項定有明文。又婚
    姻係以組織家庭，共同生活為目的，是對於家庭生活之美滿
    幸福，有妨礙之情形，即得認其與此之所謂難以維持婚姻之
    重大事由相當（最高法院79年度台上字第1040號判決及86年
    度第2 次民事庭會議決議參照）。次按民法第1052條第2 項
    所稱有前項以外之重大事由，難以維持婚姻者，係以婚姻是
    否已生破綻而無回復之希望為其判斷之標準；而婚姻是否已
    生破綻無回復之希望，則應依客觀之標準，即難以維持婚姻
    之事實，是否已達於倘處於同一境況，任何人均將喪失維持
    婚姻之意願而定（最高法院95年度台上字第2924號判決參照
    ）。
四、經查，原告起訴主張之事實，有戶籍謄本、入出境資訊連結
    作業系統等件為證。且證人即兩造女兒丙○○到庭證述:自96
    年後，兩造就幾乎沒有見面，被告去大陸工作期間，音訊全
    無，沒有人找得到被告，原告用手機或簡訊都聯繫不到被告
    ，被告那邊的親戚也找不到被告，伊高三的時候，被告就突
    然回來，但是是回被告的爸媽家住，伊是回爺爺家才有見到
    被告，被告從來不會主動聯繫，兩造幾乎沒有什麼互動等語
    (見本院卷第59至61頁)，經核與原告起訴主張事實大致相符
    ，是原告上開主張堪予採信。按婚姻乃兩人感情之結合，以
    組織家庭、共同生活為目的，婚姻共同生活之基礎，原應出
    於夫妻雙方之情感及信賴，並使夫妻在精神上、物質上互相
    扶持；惟本件被告婚後自96年起，即失去音訊，兩造幾無聯
    絡，迄今分居長達10年之久，彼此關係冷漠，且參以被告於
    本院審理時到庭陳述:伊原則上同意離婚，但原告要把伊蒐
    集的紙鈔等物品還給伊等語(見本院卷第57頁)，堪認兩造均
    以無維持婚姻之意欲，足認兩造婚姻顯生重大之破綻，況原
    告訴請離婚，態度堅決，兩造破綻已深，且該事由被告有較
    大之可歸責性。從而，原告依民法第1052條第2項之規定，
    訴請裁判離婚，為有理由，應予准許。
五、綜上所述，兩造婚姻已出現重大破綻，足使婚姻難以維持之
    重大事由，原告依民法第1052條第2 項規定請求判決離婚，
    即有理由，應予准許，爰判決如主文所示。
六、訴訟費用負擔之依據:家事事件法第51條、民事訴訟法第78
    條，判決如主文。　　　
中　　華　　民　　國　　111 　年　　5 　　月　　26　　日
                    家事法庭法   官  陳諾樺
以上正本係照原本作成。
如對本判決上訴，須於判決送達後20日之不變期間內，向本院提
出上訴狀，並繳納上訴審裁判費。
中　　華　　民　　國　　111 　年　　5 　　月　　26　　日
                            書記官  區衿綾